【裁判字號】    97,訴,1127
【裁判日期】    970827
【裁判案由】    偽造文書等
【裁判全文】
臺灣臺北地方法院刑事判決              97年度訴字第1127號
    公  訴  人  臺灣臺北地方法院檢察署檢察官
    被      告  丙○○
上列被告因偽造文書等案件，經檢察官提起公訴（97年度偵字第
11653號），本院判決如下：
    主  文
丙○○行使偽造私文書，足以生損害於他人，共陸罪，各處有期
徒刑貳月，如易科罰金，均以新臺幣壹仟元折算壹日；均減為有
期徒刑壹月，如易科罰金，均以新臺幣壹仟元折算壹日；應執行
有期徒刑伍月，如易科罰金，以新臺幣壹仟元折算壹日。又公然
侮辱人，處拘役貳拾日，如易科罰金，以新臺幣壹仟元折算壹日
；又意圖散布於眾，散布文字而指摘足以毀損他人名譽之事，處
拘役伍拾玖日，如易科罰金，以新臺幣壹仟元折算壹日；應執行
拘役柒拾日，如易科罰金，以新臺幣壹仟元折算壹日。
    事  實
一、丙○○於民國九十五年十一月十七日，未經「江山田」、「
    王山本」及「王偉鴻」等人之同意，即利用其不知情之妹劉
    芋秀向中華電信股份有限公司申請，裝設在臺中縣豐原市○○路六七四號，附掛電話號碼為0000000000號之ADSL網路線
    路，撥接連結網際網路後，至雅虎國際資訊股份有限公司（
    址設臺北市中正區○○○路○段一○○號十二樓，下簡稱雅
    虎公司）經營管理之「Yahoo!奇摩」網站會員帳號申請電子
    郵件網頁上，分別於附表一所示之時間，以輸入如附表一所
    示之中文姓名及身分證統一編號等資訊，而填載電子網頁上
    申請書上之中文姓名及身分證字號欄，用以表示係「江山田
    」等人親自向雅虎公司申請帳號之意思，復傳送至雅虎公司
    網站伺服器，向雅虎公司申請取得「hi045wc」、「hi046wc
    」、「hi047wc」、「hi048wc」、「hi049wc」、「hi050wc
    」六個電子郵件信箱帳號，而予以行使，足以生損害於前揭
    被冒名之人士及雅虎公司對於網路及會員資訊管理之正確性
    。
二、丙○○因細故對同為「Yahoo!奇摩交友」會員乙○○、甲○○心生不滿，明知乙○○、甲○○前曾甚為友好，且甲○○
    於「Yahoo!奇摩交友」始終使用「溫柔的恰貝貝～金瀠子」
    之暱稱，且知悉在「Yahoo!奇摩交友」上之發言，係對不特
    定會員公開，可經一再轉貼，而流傳於外，竟各基於公然侮
    辱及意圖散佈於眾誹謗甲○○之故意，分別以前揭電子郵件
    信箱帳號取得之如附表二所示之交友編號，自九十六年十月
    起，為下列行為：
    （一）於九十六年十月十二日上午，在雅虎奇摩交友版「Gr
          ace」（即乙○○）網友之留言版上，明知如附表二
          編號一述及乙○○部分之留言事實，非甲○○主動告
          知，竟利用「被出賣」（意指甲○○出賣乙○○）及
          以諧音表示「偶怎麼費豬道隨素撕機～贛！當然偶素
          當素者！」，或於述及之事實後以諧音表明係「恰賊
          賊說滴」（詳如附表二編號一所示），供不特定上網
          者得以觀覽，而聲稱係甲○○將乙○○攸關撞車、抽
          脂、整型及婚姻、交友、小孩之事告知留言者，以此
          方式指摘足以毀損甲○○名譽之事。另於同日上午，
          在同上「Grace」網友之留言版上，利用諧音、簡寫
          「恰小賊」、「恰」之方式，表示要甲○○「叫偶林
          老杯」、「也口叫偶ㄚ罵」（稱呼留言者父親、祖母
          之意），而以此粗鄙言語，減損甲○○之人格，公然
          侮辱甲○○。
    （二）以如附表二編號二所示之交友編號，使用諧音暱稱「
          說謊的女人恰杯杯」，於九十六年十月十一日，在其
          設立之網路日記內及「Grace」網友之留言版，以如
          附表二編號二所示之粗鄙言語，公然辱罵甲○○「人
          稱恰見貨」、「花疵」、「嘴巴大心機重連洞洞也大
          」、「八婆」等語（詳如附表二編號二所示），供不
          特定人得以閱覽，詆毀甲○○之人格。另以「說謊的
          女人恰杯杯」之暱稱，在「Grace」網友之留言版上
          ，敘及有將乙○○關於車子、交友、投資療養院之事
          告知他人，且表明若留言之「恰杯杯」說謊，會被火
          車撞死，而聲稱即係甲○○在網路上洩漏乙○○之私
          事，而以此方式指摘足以毀損甲○○名譽之事。且於
          同日下午，隨即在甲○○之雅虎奇摩網路交友禮物櫃
          留言「靠～丸泥又怎樣」之不雅文句，使不特定人得
          以觀看，而公然辱罵甲○○。
    （三）以如附表二編號三所示之交友編號，使用暱稱「金牌
          小泌炭～恰北北」，於九十六年十月九日，在設立之
          網路日記內，明知其留言所述之事實與甲○○無涉，
          竟以諧音表示所述之「去中壢郵局領﹩是恰賊賊當司
          機」等事實係「恰賊賊說」，意指係甲○○告知，供
          不特定上網者觀覽，而以此方式指摘足以毀損甲○○
          名譽之事。另於同月十三日上午，竟在甲○○之雅虎
          奇摩網路交友禮物櫃內，留言「午餐甲～賽囉」之粗
          鄙言詞，公然辱罵甲○○，使不特定人得以觀看，足
          以詆毀甲○○之人格。
    （四）以如附表二編號四所示之交友編號，使用暱稱「不要
          臉的見B」，在其網路自我介紹內，明知其留言中敘
          及之事實與甲○○無涉，竟以諧音表示其述及之事實
          係「洽杯杯說」，意即係甲○○告知，供不特定上網
          者觀覽，以此方式指摘足以毀損甲○○名譽之事，致
          甲○○名譽受損。
    （五）以如附表二編號五所示之交友編號，使用暱稱「遲祭
          之恥」（指乙○○），於九十六年十月十三日，在設
          立之網路日記內，利用諧音，於提及「恰北北素ㄇ」
          時，以如附表二編號五所示之粗鄙言詞公然辱罵甲○○。
三、案經甲○○訴請臺灣臺北地方法院檢察署檢察官偵查起訴。
    理  由
壹、程序部分
    本院認定事實所引用之下列證據資料（包含供述證據、文書
    證據、物證等），並無證據證明係公務員違背法定程序所取
    得。又被告、檢察官於本院審判期日中對本院所提示之被告
    以外之人審判外之供述，包括供述證據、文書證據等證據，
    就證據能力均未表示爭執，而迄至言詞辯論終結前亦未再聲
    明異議，經核亦無顯有不可信之情況與不得作為證據之情形
    ，本院審酌上開證據資料製作時之情況，尚無違法不當及證
    明力明顯過低之瑕疵，認為以之作為證據應屬適當，依刑事
    訴訟法第一百五十九條至第一百五十九條之五規定，均有證
    據能力，合先敘明。
貳、實體部分
一、訊之被告丙○○於本院審理時，對於有如事實一所示，未經
    他人同意，即冒用他人名義及身分證字號，填載電子網頁上
    申請書，申請電子郵件信箱帳號之事實不爭執，且有附卷之
    IP查詢資料、前述電子郵件信箱帳號查詢結果、法務部戶役
    政連結作業系統查詢資料可稽，而可認定。被告雖否認犯行
    使偽造私文書之罪，辯稱：我有錯也是無心之錯，雅虎公司
    係規定一身分證字號只可取得一電子信箱帳號，我才用奇摩
    網站上可尋得之身分證字號製造器取得身分證，我一時貪玩
    ，如果我有疏失，我願意承擔責任云云。然查：
    （一）被告明知向雅虎公司申請電子郵件信箱帳號，必先填
          載電子網頁上之申請書，且申請書中之中文姓名欄及
          身分證字號為必填載事項，堪認被告主觀上，對於此
          係雅虎公司過濾及管理申請電子郵件信箱帳號會員之
          重要手段知之甚詳，否則，雅虎公司即毋庸勞費申請
          人逐一填載個人資訊，一旦申請逕予電子郵件帳戶即
          可。被告本應據實填載申請書，卻因有意申請多個電
          子信箱帳戶及隱藏身分，未經同意而冒用他人之姓名
          及身分證字號申請前揭電子郵件信箱帳戶供己使用，
          所為非但影響雅虎公司對於網路、會員資訊管理之正
          確性，且對被冒用姓名身分證字號之他人而言，無異
          遭剝奪究否使用網路及電子信箱帳戶及交友編號之決
          定權，已導致被冒用者之權益受損。被告竟辯稱係無
          心之過云云，顯然無可採。
    （二）被告固辯稱：身分證字號係依據奇摩網站上之身分證
          字號製造器取得云云，惟未經他人同意，擅自使用他
          人之身分證字號填載申請電子信箱帳號，勢必影響真
          正身分證字號人之權利義務，至於身分證字號來源為
          何，究為拼湊而得，或是網路上身分證字號製造器產
          生，均對被告涉犯之罪責無影響；又網路世界無遠弗
          屆，搜尋引擎之發展迅速，大大擴展使用者接觸各類
          資訊可能性，然使用之網路資源適法與否，仍應由行
          為人負責，無法以網站應對行為人使用之網路連結資
          源為合法負過濾保證之責，而推諉責任。被告徒以奇
          摩網站可連結至身分證字號製造器一事，遽論奇摩網
          站應已同意會員以虛構之他人身分證字號申請電子信
          箱帳號、交友編號云云，顯屬無稽。此外，復有前述
          「江山田」、「王山本」、「王偉鴻」之法務部戶役
          政連結作業系統在卷可按。據上，被告於此所為卸責
          之詞，已無足採。
二、另訊據被告固不否認有於網路上，利用如附表一所示之帳號
    ，在網路上刊登如附表二所示之暱稱及內容之事實，然矢口
    否認有何公然侮辱或誹謗告訴人甲○○之犯嫌，辯稱：我係
    對證人乙○○不滿，才侮辱證人乙○○，暱稱「恰貝貝」、
    「恰北北」、「恰」非指告訴人甲○○，若從交友編號個人
    資訊之內容、年籍及工作性質觀察，即可瞭解我均係指證人
    乙○○，而證人乙○○曾對我提起告訴，現雙方已和解，證
    人乙○○不追究。禮物櫃只有我和告訴人甲○○可以看到，
    我承認我曾罵過告訴人甲○○，但不是於十月時，那時我係
    罵證人張世嫻；「恰貝貝（賊賊）」到底是誰？這係虛擬人
    物，不是指告訴人甲○○，我到法院，才知道告訴人叫甲○○，本件係告訴人甲○○自己對號入座；告訴人甲○○說她
    打電話只有說不要在網路上面罵她，那為何會說兩個小時電
    話，我不知道她為何要打電話給我，我覺得她設圈套害我云
    云。
三、經查：
    （一）被告冒用如附表一所示之他人名義，申請電子信箱帳
          號，進而取得如附表二所示之各項交友編號，而在各
          心情日記及留言版上為如附表二所示之各式留言之事
          實，已為被告不爭執，且有奇摩交友編號對照表、如
          附表二所示之雅虎奇摩交友網頁內容在卷可稽，而可
          認定。被告雖辯稱：禮物櫃只有我和告訴人可以看到
          云云，然已為告訴人甲○○否認，證稱：當天送禮物
          之人均可看到等語（見本院卷九十七年八月十三日審
          判筆錄），由卷存之告訴人甲○○禮物櫃列印二紙觀
          之，被告使用之數交友編號，乃冒用不同電子信箱帳
          號申請，但得於同一網頁見到不同交友編號在告訴人
          甲○○禮物櫃留言之內容，堪認在禮物櫃上之留言仍
          屬公開之狀態，尚非如被告辯稱係除被告與告訴人甲○○外之不特定會員均無法一窺究竟之狀態。
    （二）又告訴人甲○○與證人乙○○，均同為「Yahoo!奇摩
          交友」會員，與使用「千尋」為暱稱之被告在網路上
          互為認識，證人乙○○以「Grace」為暱稱、告訴人
          甲○○則以「溫柔的恰貝貝～金瀠子」為暱稱，且被
          告當時認識之網友中，除告訴人甲○○外，已無他人
          係使用類似「溫柔的恰貝貝」之暱稱等情，除經被告
          供承在卷外，亦經告訴人甲○○於本院審理時以證人
          身分具結證述及證人乙○○證述在卷（見本院卷九十
          七年七月二十三日、八月十三日審判筆錄）。
    （三）被告雖一再辯稱如附表二所示之網路留言，均未影射
          告訴人甲○○，所謂之「恰賊賊」、「恰小賊」、「
          恰」、「說謊的女人恰杯杯」、「洽杯杯」、「恰北
          北」均係虛擬人物，非指告訴人甲○○云云。然而，
          網路暱稱雖係由網路使用者自由取名，然仍非全然不
          得特定，況本件告訴人甲○○在網路上始終使用「溫
          柔的恰貝貝」暱稱，對於被告與證人乙○○而言，「
          溫柔的恰貝貝」此一暱稱，在無其他與之熟悉網友使
          用類似暱稱之情形下，自然可得聯想即為告訴人甲○○。再者，被告數度於留言中將證人乙○○之私事公
          告，聲稱為「恰賊賊」、「說謊的女人恰杯杯」、「
          洽杯杯」告知或在網路上發表，其中內容涉及證人乙○○與告訴人甲○○前因交情甚篤而知悉之私人領域
          資訊及共同外出之情節，業經證人乙○○於本院審理
          時證稱：我認識用「恰貝貝」為暱稱的，只有告訴人
          甲○○一人。我自己從來沒有使用過「恰賊賊」、「
          恰北北」之類之暱稱。我對告訴人甲○○有無在網路
          上看到被告留言後打電話向我解釋說不是她說有幾次
          ，並沒有印象，因為我根本不相信告訴人甲○○會跟
          被告說什麼，若有打電話跟我解釋可能係一、兩次。
          我與告訴人甲○○確有一起開車去中壢，找我朋友拿
          一封信，但不是被告說的去郵局領錢，我與告訴人甲○○要去小人國附近看一個安養院（療養院），當次
          係告訴人甲○○開車等語（見本院卷九十七年七月二
          十三日審判筆錄），佐以由附表二所示之留言或心情
          日記，均提及有人被「恰賊賊」、「說謊的女人恰杯
          杯」出賣還不知道之情事以觀，亦與被告影射告訴人
          甲○○告知攸關證人乙○○私事之情相互吻合，是以
          ，由被告如附表二所示之網路內容，應可認定被告數
          度提及之「恰賊賊」、「恰小賊」、「恰」、「說謊
          的女人恰杯杯」、「恰（洽）杯杯」、「恰北北」等
          ，均係指使用相類暱稱之告訴人甲○○無疑。被告辯
          稱：我係模仿網友，網路上均用諧音云云，毫無可採
          。告訴人甲○○指稱：網路上使用「溫柔的恰貝貝」
          之暱稱之人只有我，我係從被告網路上留言內容之前
          後對話，知道被告係在罵我等語，堪以採認。
    （四）被告雖以證人乙○○之證述，辯稱：如附表二所示之
          多則留言，均係妨害證人乙○○之名譽，告訴人甲○○對號入座，告訴人甲○○係蓄意執證人乙○○已不
          追究之網路留言對我誣陷云云。惟被告於公然侮辱、
          誹謗證人乙○○之過程中，既已提及或表明係告訴人
          甲○○指摘之情，適足以使無意以此誹謗或侮辱證人
          乙○○之告訴人甲○○名譽受損，遭誤認出賣證人乙○○，或隨便誇大、編造證人乙○○之私事，此已足
          以毀損告訴人甲○○之名譽，故告訴人甲○○亦為被
          告如附表二所示留言之被害人，而得據以提出告訴，
          應無疑義。被告忽略上情，逕以如附表二所示之網路
          留言主要係罵證人乙○○，告訴人甲○○無權對之提
          出告訴，顯然誤會。被告又以：前揭留言敘及之證人
          乙○○私事，均係告訴人甲○○來電主動告知置辯，
          且提出受話明細一紙為憑。然按對於所誹謗之事，能
          證明其為真實者，不罰。但涉於私德而與公共利益無
          關者，不在此限，刑法第三百十條第三項規定明確。
          被告於網路上揭露攸關證人乙○○之個人隱私及獲悉
          前揭情事之來源，均屬涉及他人私德之私領域事項，
          難認有何與公共利益具關連性。姑不論告訴人甲○○
          於本院審理時證稱：我肯定我與被告在電話中，係我
          請他罵證人乙○○，不要罵到我這來，被告大概只有
          問我過證人乙○○男友之事，證人乙○○會在網頁或
          日記上寫下她自己之事等語（見本院卷九十七年八月
          十三日審判筆錄），縱然被告能證明告訴人甲○○確
          有告知其關於證人乙○○私事一情為真，然揆之上揭
          規定，因顯然與公益無涉，亦難執為不罰之事由。
    （五）末以，本件被告為如附表二所示之言語，經核亦不具
          備刑法第三百十一條以善意發表言論之免責事實。從
          而，被告明知刊載在網路上如附表二所示之言詞，足
          以毀損告訴人甲○○之名譽，且為不實之詆毀及謾罵
          ，足減損告訴人甲○○人格價值，卻執意將之刊登在
          網路上，使不特定之人可以觀賞，自屬公然侮辱及以
          散佈文字而誹謗犯行。
四、綜上，本件事證已臻明確，被告前揭行使偽造私文書及公然
    侮辱、加重誹謗之犯行，均堪以認定，自應依法論科。
五、論罪科刑之理由
    （一）按在紙上或物品上之文字、符號、圖畫、照像，依習
          慣或特約，足以為表示其用意之證明者，以文書論；
          又錄音、錄影或電磁紀錄，藉機器或電腦之處理所顯
          示之聲音、影像或符號，足以為表示其用意之證明者
          ，亦同；另電磁紀錄係指以電子、磁性或其他無法以
          人之知覺直接認識之方式所製成之紀錄，而供電腦處
          理之用者，刑法第二百二十條定有明文。被告冒用他
          人名義及身分證字號，偽造前揭內容之電子郵件所製
          作之電磁紀錄，足以表示真正名義人出具該等文書用
          意之證明，自屬刑法第二百二十條第二項以文書論之
          文書。
    （二）然按刑法處罰行使偽造私文書罪之主旨，重在保護文
          書公共之信用，非僅保護製作名義人之利益，故所偽
          造之文書，如足以生損害於公眾或他人，其罪即應成
          立，「不問實際上有無製作名義人其人，縱令製作文
          書名義人係屬架空虛造，亦無妨於本罪之成立」（最
          高法院三十一年度上字第一五○五號判決意旨可供參
          照）。被告行為已足損害於遭冒名之人及雅虎公司對
          網路管理之正確性，不論有無被冒名之人真實存在，
          均無礙於被告行使偽造準私文書罪之構成，且此為最
          高法院之一貫見解（最高法院九十七年度臺上字第七
          六五號、九十五年度臺上字第一四一○號、九十四年
          度臺上字第三一○二號、九十一年度臺上字第二二二
          六號、九十一年度臺上字第一五○七號、九十年度臺
          上字第二九三四號判決意旨可觀）。核被告於事實一
          所為，係犯刑法第二百十六條、第二百二十條第二項
          、第二百十條之行使偽造準私文書罪。
    （三）又按刑法第三百十條誹謗罪之成立，必須意圖散布於
          眾，而指摘或傳述足以毀損他人名譽之具體事實，尚
          僅抽象的公然為謾罵或嘲弄，並未指摘具體事實，則
          屬刑法第三百零九條第一項公然侮辱罪範疇。是以，
          核被告於事實二所為，係分別犯刑法第三百零九條第
          一項、第三百十條第二項之罪（各次內容之罪名詳如
          附表二所示）。
    （四）被告前述公然侮辱、加重誹謗之犯行，各係基於單一
          之決意接續進行，時間緊接、被害人為告訴人甲○○
          ，犯罪損害之法益各屬同一，在各類犯罪完畢以前，
          其各個舉動縱令已與該罪之構成要件相符，但被告在
          主觀上，各個舉動不過為其犯罪行為之一部分，在刑
          法評價上，亦以視為數個舉動之接續施行，應屬接續
          犯。又如附表二備註所示起訴書漏列部分之事實，雖
          未經起訴書論列，然與公訴人原起訴之事實，為同一
          事實（轉貼相同內容）或為接續犯之實質一罪關係，
          而為本院審究之範圍，附此敘明。
    （五）被告上揭偽造準私文書之低度行為，均為行使偽造準
          私文書之高度行為所吸收，不另論罪。被告同時冒用
          他人姓名、身分證編號之一行使偽造私文書之行為，
          觸犯數罪名，為想像競合犯。而被告所為如附表一所
          示之六次行使偽造準私文書之犯行（共六罪），以及
          所犯公然侮辱及加重誹謗二罪間，俱犯意個別、行為
          互殊，自應分論併罰。
    （六）爰審酌被告無前科，有臺灣高等法院被告前案紀錄表
          在卷可按，其素行尚可，僅因網路上之細故私怨，即
          對告訴人甲○○心生怨懟，竟冒用如附表一所示他人
          名義、擅自鍵入他人中文姓名及身分證字號，申設眾
          多電子郵件帳號後，利用網路無遠弗界、快速流通且
          易於隱匿身分之特性，在網路上刊登、散發如附表二
          所示之文字，惡意妨害告訴人甲○○之名譽，其犯罪
          之動機、目的、手段、所生之損害，又迄未能與告訴
          人甲○○達成民事上和解，賠償告訴人甲○○之損害
          ，暨被告犯後雖承認有冒用他人名義、身分證字號申
          請電子郵件帳號、進而以帳號申請不同交友編號供己
          使用，及刊登如附表二所示之文字之事實，卻一再飾
          詞辯解，表示冒用他人名義申請帳號係無心之過；如
          附表二所示之言詞係詆毀證人乙○○，非針對告訴人
          甲○○云云，難認其已有悔意、其犯罪後之態度等一
          切情狀，各量處如主文所示之刑，均諭知易科罰金之
          折算標準及定其應執行之刑，以示懲戒。
    （七）而被告犯行使偽造私文書罪之犯行，均係在九十六年
          四月二十四日以前所為，且經本院宣告有期徒刑一年
          六月以下之刑，尚無同條例第三條規定不予減刑之情
          形，合於減刑之條件，各應依同條例第二條第一項第
          三款、第七條規定，對被告行使偽造私文書之部分減
          其刑期二分之一，並依同條例第九條、第十條第一項
          規定，於減刑後定其應執行刑及諭知易科罰金之折算
          標準。
據上論結，爰依刑事訴訟法第二百九十九條第一項前段，刑法第
二百十六條、第二百十條、第二百二十條第二項、第三百零九條
第一項、第三百十條第二項、第一項、第五十五條、第四十一條
第一項前段、第二項、第五十一條第五款、第六款，刑法施行法
第一條之一，中華民國九十六年罪犯減刑條例第二條第一項第三
款、第七條、第九條、第十條第一項，判決如主文。
中    華    民    國    97    年    8     月    27    日
                  刑事第十六庭  審判長法  官    蔡守訓
                                      法  官    吳俊龍
                                      法  官    徐千惠
上正本證明與原本無異。
如不服本判決，應於判決送達後十日內，向本院提出上訴狀。
                                      書記官    高心羽
中    華    民    國    97    年    8     月    28    日
附表一：
┌───┬─────┬─────┬─────┬──┬────┐
│編號  │申請電子郵│輸入之中文│輸入之身分│申請│備註    │
│      │件信箱帳號│姓名      │證字號    │之帳│（輸入之│
│      │時間（民國│          │（號）    │號名│中文姓名│
│      │）        │          │          │稱  │及身分證│
│      │          │          │          │    │字號均非│
│      │          │          │          │    │屬同一人│
│      │          │          │          │    │）      │
├───┼─────┼─────┼─────┼──┼────┤
│一    │95年11月17│江山田    │Ｚ000000000│hi04│為他人真│
│      │日1時4分9 │          │          │8wc │實姓名  │
│      │秒        │          │          │    │        │
├───┼─────┼─────┼─────┼──┼────┤
│二    │95年11月17│王山本    │Ｚ000000000│hi04│為他人真│
│      │日1時4分8 │          │          │9wc │實姓名  │
│      │秒        │          │          │    │        │
├───┼─────┼─────┼─────┼──┼────┤
│三    │95年11月17│吳一哥    │Ｚ000000000│hi05│為案外人│
│      │日1時4分8 │          │          │0wc │王偉鴻真│
│      │秒        │          │          │    │實身分證│
│      │          │          │          │    │字號    │
├───┼─────┼─────┼─────┼──┼────┤
│四    │95年11月17│朱山本    │Ｚ000000000│hi04│        │
│      │日1時4分19│          │          │5wc │        │
│      │秒        │          │          │    │        │
│      │          │          │          │    │        │
├───┼─────┼─────┼─────┼──┼────┤
│五    │95年11月17│朱一哥    │Ｚ000000000│hi04│        │
│      │日1時4分16│          │          │6wc │        │
│      │秒        │          │          │    │        │
├───┼─────┼─────┼─────┼──┼────┤
│六    │95年11月17│江一哥    │Ｚ000000000│hi04│        │
│      │日1時4分15│          │          │7wc │        │
│      │秒        │          │          │    │        │
└───┴─────┴─────┴─────┴──┴────┘
附表二：
┌─┬──┬───┬────┬────┬─────────────┬───┬───┬───┐
│編│交友│暱稱  │刊登時間│刊登處  │內容                      │96年度│觸犯法│備註  │
│號│編號│      │        │        │（以諧音及別字方式表示）  │他字第│條    │      │
│  ├──┤      │        │        │                          │9872號│      │      │
│  │附卷│      │        │        │                          │偵查卷│      │      │
│  │處  │      │        │        │                          │附卷處│      │      │
├─┼──┼───┼────┼────┼─────────────┼───┼───┼───┤
│一│M355│『真是│96年10月│雅虎奇摩│「me真智帳『被出賣』還部豬│第34頁│刑法第│      │
│  │5595│智障被│12日上午│交友版「│道真素腦殘到家. 車子被撞毀│      │第310 │      │
│  │    │耍著玩│8時2分56│Grace」 │囉偶拿賠償金去抽脂又關你悶│      │條第2 │      │
│  ├──┤』    │秒      │網友之留│鳥素～靠. 『偶怎麼費豬道隨│      │項    │      │
│  │96年│      │        │言版    │素撕雞～贛！當然偶素當素者│      │      │      │
│  │度他│      │        │        │！』靠北喔這種智障問題小鞋│      │      │      │
│  │字第│      │        │        │生也看出奶～要聽鹿陰道帶嗎│      │      │      │
│  │9872│      │        │        │？偶發4吻屎ㄉ」           │      │      │      │
│  │號偵│      │        │        │                          │      │      │      │
│  │查卷│      ├────┤        ├─────────────┼───┼───┤      │
│  │第12│      │96年10月│        │「要偶電話還部簡單. 偶幹嘛│第35頁│刑法第│      │
│  │至13│      │12日8時9│        │跟你們說～靠夭等下犯法怎麼│      │310條 │      │
│  │號  │      │分58秒  │        │辦. 有迷有當素者最青楚. 有│      │第2項 │      │
│  │    │      │        │        │那麼巧ㄇ？說用猜滴怎麼都猜│      │      │      │
│  │    │      │        │        │那麼準呀. 有正聚滴呀～～～│      │      │      │
│  │    │      │        │        │只有小白吃費上偶滴當. 跟尼│      │      │      │
│  │    │      │        │        │們說本鮮菇小g迷結過葷啦‧ │      │      │      │
│  │    │      │        │        │‧‧『恰賊賊說滴』」      │      │      │      │
│  │    │      ├────┤        ├─────────────┼───┼───┤      │
│  │    │      │96年10月│        │「偶當然部素用0982滴電話. │第36頁│刑法第│      │
│  │    │      │12日上午│        │蛋素～偶無言滴小牛素用那ㄍ│      │310條 │      │
│  │    │      │8時16分5│        │滴. 燈祭輪當然素偶ㄟ. 偶又│      │第2項 │      │
│  │    │      │1秒     │        │豬道囉. 也素『恰賊賊說滴』│      │      │      │
│  │    │      │        │        │.幹嘛嚇到皮皮挫.輪幹嘛靠夭│      │      │      │
│  │    │      │        │        │啦～偶害怕」              │      │      │      │
│  │    │      │        │        │                          │      │      │      │
│  │    ├───┼────┤        ├─────────────┼───┼───┤      │
│  │    │      │96年10月│        │「看抹ㄟ. 轉貼網友. 有輪懂│第41頁│刑法第│      │
│  │    │『Andy│12日11時│        │滴花請釋明. 普～力～撕. 挖│      │310條 │      │
│  │    │Ac Ac │0分12秒 │        │～賽. 楊小訟！原奶如鼠～拿│      │第2項 │      │
│  │    │』    │        │        │小小骸滴素喔. 『恰賊賊說滴│      │      │      │
│  │    │      │        │        │』」                      │      │      │      │
│  │    ├───┼────┤        ├─────────────┼───┼───┤      │
│  │    │『Grac│96年10月│        │「偶部相信.抽汁滴素+車子壯│第43頁│刑法第│      │
│  │    │e＋Ac │12日11時│        │壯滴素. 怎費被輪豬道ㄋ不信│      │310條 │      │
│  │    │』    │8分2秒  │        │不信～～他又鼻素神怎口能答│      │第2項 │      │
│  │    │      │        │        │案就素）））））『恰賊賊說│      │      │      │
│  │    │      │        │        │滴』：）＞-」             │      │      │      │
│  │    │      ├────┤        ├─────────────┼───┼───┤      │
│  │    │      │96年10月│        │「腰瘦骨喔～腌部叫山地人. │第45頁│刑法第│      │
│  │    │      │12日上午│        │要豬道偶素隨嗎？念一翅））│      │309條 │      │
│  │    │      │11時25分│        │）））大生點『叫偶林老杯』│      │第1項 │      │
│  │    │      │10 秒   │        │恰小賊可叫ㄍ500遍」       │      │      │      │
│  │    │      │        │        │                          │      │      │      │
│  │    │      ├────┤        ├─────────────┼───┤      │      │
│  │    │      │96年10月│        │「忘囉跟大家說『也口叫偶''│第46頁│      │      │
│  │    │      │12日11時│        │ㄚ罵''』乖～給杯糖水順便給│      │      │      │
│  │    │      │30分14秒│        │恰漱口」                  │      │      │      │
│  │    │      │        │        │                          │      │      │      │
│  │    ├───┼────┼────┼─────────────┼───┼───┼───┤
│  │    │『Andy│96年10月│Andy Ac │「被出賣還部豬道真素腦殘到│第15頁│刑法第│      │
│  │    │Ac Ac │11日    │Acru交友│家車子被撞毀囉偶拿賠償金去│      │310條 │      │
│  │    │』    │        │檔案＞心│抽脂又關你悶鳥素～靠偶怎麼│      │第2項 │      │
│  │    │      │        │情日記  │費豬道隨素撕雞～贛！當然偶│      │      │      │
│  │    │      │        │        │素當素者！靠北喔這種智障問│      │      │      │
│  │    │      │        │        │題小鞋生也看出奶～要聽鹿陰│      │      │      │
│  │    │      │        │        │道帶嗎？偶發4吻屎ㄉ」     │      │      │      │
│  │    │      │        │        │                          │      │      │      │
│  │    │      ├────┼────┼─────────────┤      ├───┤      │
│  │    │      │96年10月│Andy Ac │「要偶電話還部簡單偶幹嘛跟│      │刑法第│      │
│  │    │      │12日    │Acru交友│你們說～靠夭等下犯法怎麼辦│      │310條 │      │
│  │    │      │        │檔案＞心│有迷有當素者最青楚有那麼巧│      │第2項 │      │
│  │    │      │        │情日記  │ㄇ？說用猜滴怎麼都猜那麼準│      │      │      │
│  │    │      │        │        │呀有正聚滴呀～～～只有小白│      │      │      │
│  │    │      │        │        │吃費上偶滴當跟尼們說本鮮菇│      │      │      │
│  │    │      │        │        │小g迷結過葷啦‧‧‧『恰賊 │      │      │      │
│  │    │      │        │        │賊說滴』」                │      │      │      │
├─┼──┼───┼────┼────┼─────────────┼───┼───┼───┤
│二│M355│『說謊│96年10月│說謊的女│「『1.人稱恰見貨就素本掀菇│第18頁│刑法第│      │
│  │5596│的女人│11日    │人恰杯杯│2.偶素ㄍ花疵3.偶ㄉ專藏倒貼│      │309條 │      │
│  ├──┤恰杯杯│        │交友檔案│男輪4.嘴巴大心機重連洞洞也│      │第1項 │      │
│  │同上│』    │        │＞心情日│大～～～～只有那北七會相信│      │      │      │
│  │卷第│      │        │記      │偶…被賣囉都還部豬道』」  │      │      │      │
│  │17頁│      ├────┼────┼─────────────┼───┼───┼───┤
│  │    │      │96年10月│雅虎奇摩│「偶說滴～～～～～～～～車│第30至│刑法第│起訴書│
│  │    │      │11日下午│交友版「│子換油汁滴廢用喔…猜一猜～│33頁  │310條 │漏載此│
│  │    │      │6時32分 │Grace」 │猜一猜！偶還真金不怕火練ㄟ│      │第2項 │部分事│
│  │    │      │33秒    │網友之留│夭獸骨喔」                │      │      │實    │
│  │    │      │        │言版    │                          │      │      │      │
│  │    │      ├────┤        ├─────────────┤      │      │      │
│  │    │      │96年10月│        │「偶說滴更多喔. 葛大和被打│      │      │      │
│  │    │      │11日下午│        │. 投汁療癢怨. 還有隨跟保馬│      │      │      │
│  │    │      │6時35分 │        │  滴素呀. 給小牛請電法用  │      │      │      │
│  │    │      │32秒    │        │  ------------更多！ 」   │      │      │      │
│  │    │      ├────┤        ├─────────────┤      │      │      │
│  │    │      │96年10月│        │「真奇怪領信見滴素只有當素│      │      │      │
│  │    │      │11日下午│        │者豬道偶也豬道耶…那安捏我│      │      │      │
│  │    │      │6時38分 │        │勒～真金不怕火煉靠」      │      │      │      │
│  │    │      ├────┤        ├─────────────┤      │      │      │
│  │    │      │96年10月│        │「電話素偶說滴～偶說謊滴話│      │      │      │
│  │    │      │11日下午│        │～『偶恰杯杯』被火車撞屎. │      │      │      │
│  │    │      │6時40分 │        │也是素甲～賽啦」          │      │      │      │
│  │    │      │58秒    │        │                          │      │      │      │
│  │    │      ├────┼────┼─────────────┼───┼───┤      │
│  │    │      │96年10月│        │「怪怪偶有個英文名字中文大│第30至│刑法第│      │
│  │    │      │11日下午│        │聲念））））））））））八│33頁  │309條 │      │
│  │    │      │6時42分 │        │婆」                      │      │第1項 │      │
│  │    │      │31秒    │        │                          │      │      │      │
│  │    │      ├────┼────┼─────────────┼───┼───┼───┤
│  │    │      │96年10月│甲○○之│「靠～丸泥又怎樣」        │第10頁│刑法第│      │
│  │    │      │11日下午│雅虎奇摩│                          │      │309條 │      │
│  │    │      │6時27分2│網路交友│                          │      │第1項 │      │
│  │    │      │6秒     │禮物櫃  │                          │      │      │      │
│  │    │      ├────┼────┼─────────────┼───┼───┼───┤
│  │    │      │96年10月│推薦名單│「『1.人稱恰見貨就素本掀菇│第16頁│刑法第│起訴書│
│  │    │      │11日下午│通知書  │2.偶素ㄍ花疵3.偶ㄉ專藏倒貼│      │309條 │未載此│
│  │    │      │6時44分 │        │男輪4.嘴巴大心機重連洞洞也│      │第1項 │部分事│
│  │    │      │16秒    │        │大』」                    │      │      │實    │
│  │    │      │        │        │                          │      │      │      │
├─┼──┼───┼────┼────┼─────────────┼───┼───┼───┤
│三│M355│『金牌│96年10月│金牌小泌│「哈囉金牌小秘探又來了突然│第20頁│刑法第│      │
│  │5598│小泌炭│9日     │炭～恰北│想起『恰賊賊說』的那段話當│      │310條 │      │
│  │    │～恰北│        │北交友檔│初去中壢郵局領﹩是恰賊賊當│      │第2項 │      │
│  │    │北』  │        │案＞心情│司機，不錯喔真是超會兩面手│      │      │      │
│  │    │      │        │日記    │法，朋友被賣了都部豬道喔還│      │      │      │
│  │    │      │        │        │有…？…？…？下集分曉愛你│      │      │      │
│  │    │      │        │        │喔0204」                  │      │      │      │
│  │    │      ├────┼────┼─────────────┼───┼───┼───┤
│  │    │      │96年10月│雅虎奇摩│「哈囉金牌小秘探又來了『恰│第29頁│刑法第│起訴書│
│  │    │      │9日下午 │交友版「│賊賊也在喔』突然想起『恰賊│      │310條 │漏載此│
│  │    │      │2時22分 │Grace」 │賊說』的那段話當初去中壢郵│      │第2項 │部分事│
│  │    │      │10秒    │網友之留│局領是恰賊賊當司機，不錯喔│      │      │實    │
│  │    │      │        │言版    │真是超會兩面手法，朋友被賣│      │      │      │
│  │    │      │        │        │了都部豬道喔還有…？…？…│      │      │      │
│  │    │      │        │        │？下集分曉愛你喔0204」    │      │      │      │
│  │    │      ├────┼────┼─────────────┼───┼───┼───┤
│  │同上│      │96年10月│甲○○之│「『午餐甲～賽囉』」      │第10頁│刑法第│      │
│  │卷第│      │13日上午│雅虎奇摩│                          │      │309條 │      │
│  │19頁│      │11時36分│網路交友│                          │      │第1項 │      │
│  │    │      │11秒    │禮物櫃  │                          │      │      │      │
├─┼──┼───┼────┼────┼─────────────┼───┼───┼───┤
│四│M355│『不要│某不詳時│雅虎奇摩│「大家好請叫我Grace……簡 │第23頁│刑法第│      │
│  │5600│臉的見│間      │交友網頁│稱美好的. 不過說真的我很爛│      │310條 │      │
│  ├──┤B』   │        │之不要臉│ㄟ尤其是雞+掰（ㄛya）.我被│      │第2項 │      │
│  │同上│      │        │的見B之 │無數男輪騎過，最有印象的是│      │      │      │
│  │卷第│      │        │關於我  │小棍棍. 我為他拿過小孩耶（│      │      │      │
│  │22頁│      │        │About me│『洽杯杯說』）. 還有寶馬也│      │      │      │
│  │    │      │        │        │是騎我的輪，不過我跟他散了│      │      │      │
│  │    │      │        │        │.為什麼？拍謝就素本先姑ㄉ │      │      │      │
│  │    │      │        │        │洞洞太大了. 我還喜歡自拍+ │      │      │      │
│  │    │      │        │        │自味（社頭芭樂不錯）一次我│      │      │      │
│  │    │      │        │        │都塞10ㄎ想認識我嗎？那留言│      │      │      │
│  │    │      │        │        │給我（0982）最佳，網內互打│      │      │      │
│  │    │      │        │        │免錢愛你喔～～～嗯‧‧‧‧│      │      │      │
│  │    │      │        │        │」                        │      │      │      │
│  │    │      │        │        │                          │      │      │      │
├─┼──┼───┼────┼────┼─────────────┼───┼───┼───┤
│五│M355│『遲祭│96年10月│遲祭之恥│「『恰北北素ㄇ？？偶贛魄牠│第27頁│刑法第│      │
│  │5601│之恥』│13日    │交友檔案│乃乃滴老？？當然鼻素偶做滴│      │309條 │      │
│  ├──┤      │        │＞心情日│～偶叫偶家那豬小黑企騎牠～│      │第1項 │      │
│  │同上│      │        │記      │～哈哈！輪獸交a企告呀～告 │      │      │      │
│  │卷第│      │        │        │山小……吃滴女智障＋腦殘』│      │      │      │
│  │25頁│      │        │        │」                        │      │      │      │
│  │    │      │        │        │                          │      │      │      │
└─┴──┴───┴────┴────┴─────────────┴───┴───┴───┘
l


司法院資訊處製作；財團法人民間司法改革基金會備份。
